【裁判字號】    97,審消債清,10
【裁判日期】    970515
【裁判案由】    聲請清算程序
【裁判全文】
臺灣高雄地方法院民事裁定          97年度審消債清字第10號
聲  請  人  甲○○
上列當事人聲請消費者債務清理事件，本院裁定如下：
    主  文
聲請人應於本裁定送達後十五日內，補提依與全體金融機構之債
權人達成還款協商合意協議書還款之證明文件影本（如存摺封面
及內頁、匯款或轉帳證明等）、聲請人最新戶籍謄本及如附表所
示釋明不可歸責於己事由、財產狀況說明等之證明文件影本到院
。
    理  由
一、按債務人與金融機構協商成立者，不得聲請更生或清算，但
    因不可歸責於己之事由，致履行顯有重大困難者，不在此限
    ；本條例施行前，債務人依金融主管機關協調成立之中華民
    國銀行公會會員辦理消費金融案件無擔保債務協商機制與金
    融機構成立之協商，準用前項之規定，消費者債務清理條例
    第151 條第5 項、第6 項分別定有明文。又又債務人聲請更
    生時，應提出財產及收入狀況說明書及其債權人、債務人清
    冊，另聲請更生或清算不合程式或不備其他要件者，法院應
    以裁定駁回之，但其情形可以補正者，法院應定期間先命補
    正，復為同條例第8 條、第43條所明定。
二、查本件債務人向本院聲請更生，雖主張：其於消費者債務清
    理條例施行前，曾依照中華民國銀行公會會員辦理消費者金
    融案件無擔保債務協商機制與金融機構成立協商，惟其有不
    能清償債務情事等語。然聲請人未提出如主文所示之已協商
    成立及釋明不可歸責於己之事由等證明文件到院，所提財產
    狀況說明亦不完備，爰定期命補正，如逾期未補正，則駁回
    其聲請。
附表：
1.依無擔保債務還款計畫還款之證明文件。
2.聲請人於財團法人聯合徵信中心之信用紀錄。
3.債務人96、97年度之國稅局財產歸屬資料及綜合所得稅各類所
  得資料清單、扣繳憑單或薪資證明（如提出存摺，須檢附封面
  及內頁文，並於內文標示薪資部份）。如有其他財產如人壽保
  險單或投資型保險單，請併陳報種類及提出證明。
4.聲請前5 年勞保、前2 年健保之投保資料（包括投保單位及投
  保金額）。
5.依法應分擔扶養義務之人數、分擔之比例及受扶養義務人之家
  系表。
6.聲請人及受扶養人之最新戶籍謄本。
7.每月扶養父母之金額暨其實際支出之證明文件，並提出聲請人
  之配偶及父母周龍福、周蘇春最近2 年之國稅局財產歸屬資料
  及所得資料清單、聲請人之父母及配與無法維持生活而需受債
  務人扶養之證明文件影本。
8.每月實際支出家計費用10000 元及扶養子女周詩婷6000元之明
  細及證明文件影本。
9.其餘有不可歸責己之事由致履行顯有重大困難之相關證明文件
  （例如生病、非自願性失業等）。
中    華    民    國    97    年    5     月    15    日
              民事第五庭    法      官  林玉心
上為正本係照原本作成。
本件不得抗告。
中    華    民    國    97    年    5     月    15    日
                            書  記  官  吳韻芳


司法院資訊處製作；財團法人民間司法改革基金會備份。
